= Protokoll Gruppe 09

Treffen am 20.11.2023

Ort:      APB| Sitzgruppe +
Beginn:   09:20 Uhr +
Ende:     10:05 Uhr

__Schriftführer:__ Felix

*Nächstes Treffen:* +
22.11.2023, 13:00 Uhr, APB

__Teilnehmer:__
//Tabellarisch oder Aufzählung, Kennzeichnung von Teilnehmern mit besonderer Rolle (z.B. Kunde)

- Felix - Scrum Master - Schriftführer
- Steve
- Tim
- Hu Ann
- Tobias
- Illia


== Bemerkungen
Verwarnungen, besondere Vorfälle, Organisatorisches, wichtige getroffene Entscheidungen



### StandUP-Meeting mit dem Tutor

== Retrospektive des letzten Sprints
*Issue referenziert die Issue ID von GitHub*

[small]_Note: Noch keine Issues auf Github._


// See http://asciidoctor.org/docs/user-manual/=tables
[option="headers"]
|===
|Issue |Titel |Beschreibung |Verantwortlicher |Status
|===


== Aktueller Stand
Anmerkungen und Kritik zum aktuellen Stand der Software, den Diagrammen und den
Dokumenten.

Themenschwerpunkte:

== Planung des nächsten Sprints
*Issue referenziert die Issue-ID von GitHub*
[option="headers"]
|===
|Issue |Titel |Beschreibung |Verantwortlicher |Status
|... |Vorbereitung Vortrag |Zwischenpräsentation am 23.11 |jeder |in Arbeit
|===

// See http://asciidoctor.org/docs/user-manual/=tables




