= Protokoll Gruppe 09

Treffen am 04.12.2023

Ort:      APB| Sitzgruppe +
Beginn:   09:20 Uhr +
Ende:     10:05 Uhr

__Schriftführer:__ Darius

*Nächstes Treffen:* +
08.01.2024, 09:20 Uhr, APB| Sitzgruppe

__Teilnehmer:__
//Tabellarisch oder Aufzählung, Kennzeichnung von Teilnehmern mit besonderer Rolle (z.B. Kunde)

- Felix - Scrum Master
- Steve
- Tim
- Hu Ann
- Tobias
- Illia
- Darius - Schriftführer

== Bemerkungen
Verwarnungen, besondere Vorfälle, Organisatorisches, wichtige getroffene Entscheidungen

Wir hatten nicht genug Testabdeckung und sind deshalb durch den Meilenstein gebrettert. ¯\_(ツ)_/¯

### Gruppeninternes Meeting

== Retrospektive des letzten Sprints
*Issue referenziert die Issue ID von GitHub*

[small]_Note: Noch keine Issues auf Github._


// See http://asciidoctor.org/docs/user-manual/=tables
[option="headers"]
|===
|Issue |Titel |Beschreibung |Verantwortlicher |Status

+There needs to be a button or a form to shift time forwards... |Everybody |finished
|25 |Create .pdf in specific scenarios |Create .pdf in specific scenarios|Everybody |finished
|17 |Tests|Writing Tests for edge cases|Everybody |finished
|===


== Aktueller Stand
Anmerkungen und Kritik zum aktuellen Stand der Software, den Diagrammen und den
Dokumenten.

Themenschwerpunkte:

Geforderte Test-Coverage erreicht und übertroffen

Cross-Testing letzte

letzte Vorkehrungen für den Jahreswechsel

== Planung des nächsten Sprints
*Issue referenziert die Issue-ID von GitHub*
[option="headers"]
|===
|Issue |Titel |Beschreibung |Verantwortlicher |Status

|===

// See http://asciidoctor.org/docs/user-manual/=tables




