= Protokoll Gruppe 09

Treffen am 15.01.2023

Ort:      APB| Sitzgruppe +
Beginn:   09:20 Uhr +
Ende:     10:00 Uhr

__Schriftführer:__ Darius

*Nächstes Treffen:*

__Teilnehmer:__
//Tabellarisch oder Aufzählung, Kennzeichnung von Teilnehmern mit besonderer Rolle (z.B. Kunde)

- Felix - Scrum Master
- Steve
- Tim
- Hu Ann
- Tobias
- Illia
- Darius - Schriftführer

== Bemerkungen
Verwarnungen, besondere Vorfälle, Organisatorisches, wichtige getroffene Entscheidungen

Wir hatten nicht genug Testabdeckung und sind deshalb durch den Meilenstein gebrettert. ¯\_(ツ)_/¯

### Gruppeninternes Meeting

== Retrospektive des letzten Sprints
*Issue referenziert die Issue ID von GitHub*

[small]_Note: Noch keine Issues auf Github._


// See http://asciidoctor.org/docs/user-manual/=tables
[option="headers"]
|===
|Issue |Titel |Beschreibung |Verantwortlicher |Status

|===


== Aktueller Stand
Anmerkungen und Kritik zum aktuellen Stand der Software, den Diagrammen und den
Dokumenten.

Themenschwerpunkte:

- Feedback-Fragebogen
- Cross Testing berichte
- Diagramm noch hinzufügen
-

== Planung des nächsten Sprints
*Issue referenziert die Issue-ID von GitHub*
[option="headers"]
|===
|Issue |Titel |Beschreibung |Verantwortlicher |Status

|===

// See http://asciidoctor.org/docs/user-manual/=tables




