= Protokoll Gruppe 09

Treffen am 30.10.2023

Ort:      APB| Sitzgruppe +
Beginn:   9:20 Uhr +
Ende:     10:10 Uhr

__Schriftführer:__ Darius

*Nächstes Treffen:* +
01.11.2023, 20:00 Uhr, online

__Teilnehmer:__
//Tabellarisch oder Aufzählung, Kennzeichnung von Teilnehmern mit besonderer Rolle (z.B. Kunde)

- Felix - Scrum Master
- Steve
- Illia
- Tim
- Hu Ann
- Tobias
- Darius - Schriftführer

- Titus - Tutor/Kunde

== Bemerkungen
Verwarnungen, besondere Vorfälle, Organisatorisches, wichtige getroffene Entscheidungen

### StandUP-Meeting mit dem Tutor/Kunden

== Retrospektive des letzten Sprints
*Issue referenziert die Issue ID von GitHub*

[small]_Note: Noch keine Issues auf Github._


// See http://asciidoctor.org/docs/user-manual/=tables
[option="headers"]
|===
|Issue |Titel |Beschreibung |Verantwortlicher |Status


|===


== Aktueller Stand
Anmerkungen und Kritik zum aktuellen Stand der Software, den Diagrammen und den
Dokumenten.

Themenschwerpunkte :

- Vergleich der Videoshop-Aufgaben (keine Einwände)

- Feedback Pflichtenheft ausstehend

Aufgabenverteilung s.u.


== Planung des nächsten Sprints
*Issue referenziert die Issue-ID von GitHub*
[option="headers"]
|===
|Issue |Titel |Beschreibung |Verantwortlicher |Status
|... |2er Gruppen bilden |Pair-programming  |jeder |offen - (Deadline 01.11.2023)
|... |eventuelle Revision Pflichtenheft |Falls Mängel bestehen  |jeder |offen
|... |Prototypen der einzelnen Programmbestandteile |Aufteilung ausstehend|jeder |offen
|===

// See http://asciidoctor.org/docs/user-manual/=tables




